臺灣宜蘭地方法院民事簡易判決
110年度宜簡字第260號
原      告  泰安產物保險股份有限公司

法定代理人  李松季  
訴訟代理人  蕭世駿  
            陳培瑜  
            劉倚帆  
被      告  郭先彬  
上列當事人間請求侵權行為損害賠償事件，本院於民國110年11
月25日言詞辯論終結，判決如下：
    主  文
被告應給付原告新臺幣肆拾貳萬叁仟叁佰伍拾捌元，及自民國一
百一十年七月十七日起至清償日止，按週年利率百分之五計算之
利息。
原告其餘之訴駁回。
訴訟費用新臺幣柒仟叁佰捌拾元，由被告負擔百分之六十三即新
臺幣肆仟陸佰伍拾元，餘由原告負擔。
本判決第一項得假執行。但被告如以新臺幣肆拾貳萬叁仟叁佰伍
拾捌元為原告預供擔保，得免為假執行。
原告其餘假執行之聲請駁回。 
    事實及理由
一、本件被告甲○○經合法通知，未於言詞辯論期日到場，核無民
    事訴訟法第386條所列各款情事，爰依原告泰安產物保險股
    份有限公司之聲請，由其一造辯論而為判決。
二、原告主張：被告於民國108年10月4日16時50分許，駕駛車牌
    號碼000-0000號自用小客車，行經宜蘭縣宜蘭市環市東路2
    段與黎明三路250巷口處，因未保持行車安全距離，不慎撞
    及前方原告所承保訴外人游佩玉所有由訴外人游孟倢駕駛停
    等紅燈之車牌號碼000-0000號自用小客車（下稱系爭車輛）
    ，致使系爭車輛推撞前方亦在停等紅燈之車牌號碼000-0000
    號自用小客車，而肇事，致系爭車輛車體受損，而生修復費
    用新臺幣（下同）670,650元（零件費用530,650元及工資費
    用140,000元），原告給付上開賠償金額後，依保險法第53
    條第1項之規定取得代位求償權，爰依保險法第53條第1項之
    規定及侵權行為損害賠償之法律關係，請求被告給付上揭修
    復費用等語。並聲明：㈠被告應給付原告670,650元及自起訴
    狀繕本送達被告翌日起至清償日止，按週年利率百分之5計
    算之利息；㈡願供擔保，請准宣告假執行。
三、被告經合法通知，未於言詞辯論期日到場，亦未提出書狀作
    何聲明陳述。
四、得心證之理由：
  ㈠本件原告主張之事實，業據其提出電子發票證明聯、宜蘭縣
    政府警察局宜蘭分局延平派出所道路交通事故當事人登記聯
    單、道路交通事故現場圖、行車執照、駕駛執照、車損照片
    、蘭揚汽車股份有限公司LS羅東廠估價單號8B0040、蘭揚汽
    車服務明細表等件影本為證，且有宜蘭縣政府警察局宜蘭分
    局110年7月20日警蘭交字第1100016005函暨所附道路交通事
    故現場圖、A3類道路交通事故調查紀錄表、宜蘭縣政府警察
    局宜蘭分局延平派出所道路交通事故當事人酒精測定紀錄表
    、宜蘭縣政府警察局宜蘭分局延平派出所道路交通事故當事
    人登記聯單及道路交通事故照片等件在卷可稽，被告經合法
    通知，未於言詞辯論期日到場爭執，復未提出書狀答辯供本
    院斟酌，堪信原告主張之事實為真正。
　㈡按因故意或過失，不法侵害他人之權利者，負損害賠償責任
    ；汽車、機車或其他非依軌道行駛之動力車輛，在使用中加
    損害於他人者，駕駛人應賠償因此所生之損害，民法第184
    條第1項前段、第191條之2前段分別定有明文。查原告主張
    賠償系爭車輛修理費用共670,650元（零件費用530,650元、
    工資費用140,000元），其中有關零件部分之修復，系爭車
    輛既以新零件更換被損害之舊零件，則在計算損害賠償額時
    ，自應將零件折舊部分予以扣除，始屬必要修復費用。又參
    酌行政院所頒固定資產耐用年數表及固定資產折舊率表之規
    定，非運輸業用客車、貨車之耐用年數為5年，依定率遞減
    法每年折舊1,000分之369，且採用定率遞減法者，其最後1
    年之折舊額，加歷年折舊累計額，其總和不得超過該資產成
    本原額之10分之9。另依營利事業所得稅查核準則第95條第6
    款之規定，固定資產提列折舊採用定率遞減法者，以1年為
    計算單位，其使用期間未滿1年者，按實際使用之月數相當
    於全年之比例計算之，不滿1月者，以月計。查系爭車輛於1
    07年6月出廠，迄系爭事故發生時即108年10月4日，已使用1
    年5個月，則上開零件費用530,650元扣除折舊後之費用為28
    3,358元（詳如附表之計算式），加計工資費用140,000元，
    是系爭車輛必要之修復費用應為423,358元（計算式：283,3
    58元＋140,000元＝423,358元）。從而，原告依保險法第53條
    第1項之規定及侵權行為損害賠償之法律關係，請求被告給
    付如主文第1項所示，為有理由，應予准許。逾此範圍之請
    求，則屬無據，應予駁回。
五、又按給付無確定期限者，債務人於債權人得請求給付時，經
    其催告而未為給付，自受催告時起，負遲延責任。其經債權
    人起訴而送達訴狀，或依督促程序送達支付命令，或為其他
    相類之行為者，與催告有同一之效力；前項催告定有期限者
    ，債務人自期限屆滿時起負遲延責任；遲延之債務，以支付
    金錢為標的者，債權人得請求依法定利率計算之遲延利息；
    應付利息之債務，其利率未經約定，亦無法律可據者，週年
    利率為百分之5，民法第229條第2項、第3項、第233條第1項
    前段、第203條分別定有明文。查本件原告依保險法第53條
    第1項之規定及侵權行為損害賠償之法律關係請求被告負損
    害賠償責任，為無確定期限之債務，揆諸上開法條規定，原
    告自得請求被告給付自起訴狀繕本送達被告翌日即110年7月
    17日起至清償日止，按週年利率百分之5計算之利息。
六、綜上所述，原告依保險法第53條第1項之規定及侵權行為損
    害賠償之法律關係，請求被告給付如主文第1項所示，為有
    理由，應予准許。逾此範圍之請求，即屬無據，應予駁回。
七、本件係就民事訴訟法第427條第1項訴訟適用簡易程序所為被
    告敗訴判決，依同法第389條第1項第3款規定，應依職權宣
    告假執行，並依同法第392條第2項規定，依職權宣告被告如
    為原告預供擔保，得免為假執行。至原告敗訴部分，其假執
    行之聲請已失所附麗，應併予駁回。
八、訴訟費用負擔之依據：民事訴訟法第79條。本件訴訟費用額
    ，依後附計算書確定如主文第3項所示。
中　　華　　民　　國　　110 　年　　11　　月　　30　　日
                  宜蘭簡易庭  法  官  張淑華
以上正本係照原本作成。
如不服本判決，應於送達後20日內，向本院提出上訴狀並表明上
訴理由，如於本判決宣示後送達前提起上訴者，應於判決送達後
20日內補提上訴理由書（須附繕本）。如委任律師提起上訴者，
應一併繳納上訴審裁判費。
中　　華　　民　　國　　110 　年　　11　　月　　30　　日
                              書記官  謝佩欣
訴訟費用計算書
項        目             金   額（新臺幣）        備  註
第一審裁判費             7,380元
合        計             7,380元
附表：
折舊時間           金額
第1年折舊值        530,650元×0.369=195,810元
第1年折舊後價值    530,650元-195,810元=334,840元
第2年折舊值        334,840元×0.369×(5/12)=51,482元
第2年折舊後價值    334,840元-51,482元=283,358元